# 尚未使用的固定资产配件如何入账？

提问人：唯变新生 时间：2017-11-24 11:20:08
企业购入生产用设备价值 3000 万，同时购买了 200 万的设备配件，该设备配件应如何入账，存货？固定资产？在建工程？请坛友们帮忙解答下！

回答人：chenyiwei
备品备件有时作为存货核算，但其中符合固定资产定义的（如航空业高价周转件）应作为固定资产核算。参照《讲解 2010 》：“周转材料，指企业能够多次使用、但不符合固定资产定义的材料，如为了包装本企业商品而储备的各种包装物，各种工具、管理用具、玻璃器皿、劳动保护用品以及在经营过程中周转使用的容器等低值易耗品和建造承包商的钢模板、木模板、脚手架等其他周转材料。但是，周转材料符合固定资产定义的，应当作为固定资产处理。”